臺灣高等法院臺中分院刑事裁定        100年度聲再字第276號
再審聲請人
即受判決人  練錫忠
上列聲請人因違反公職人員選舉罷免法案件，對於本院99年度選
上訴字第1407號中華民國99年10月13日確定判決（原審法院案號
：臺灣苗栗地方法院99年度選訴字第8號；起訴案號：臺灣苗栗
地方法院檢察署98年度選他字第54、90、91號），聲請再審，本
院裁定如下：
    主  文
再審之聲請駁回。
    理  由
一、再審聲請意旨略以：再審聲請人即受判決人練錫忠（下稱聲
    請人）於98年間參與苗栗縣縣議員選舉，因被告之一邱昱翔
    於98年8月間前往大陸向聲請人借得3萬元，並言明98年9月5
    日返還，但邱昱翔並未依期返還，聲請人於98年11月1日成
    立競選總部，當時擔任競選總幹事的邱昱翔因無法還款，辯
    稱已全數轉作競選經費使用，企圖抵銷借款，訴訟進行中聲
    請人因找不到借據佐證，乃原確定判決僅憑再審聲請人之競
    選總幹事邱昱翔之供詞即行判決聲請人有罪，實係冤枉，判
    決確定後，聲請人整理後發現借據簽單，即現金支出傳票，
    足見本案有新證據，爰依刑事訴訟法第420條第1項第6款規
    定，依法提起再審云云。
二、按因再審理由，經法院裁定駁回後，不得更以同一原因聲請
    再審，刑事訴訟法第434條第2項定有明文。經查：本件聲請
    人前已提出現金支出傳票3紙，主張有新證據足認有再審之
    事由提起再審，經本院100年聲再字第109號裁定以：「然以
    該現金支出傳票製作日期分別為98年7月15日、98年8月13
    日、98年8月等情為形式上觀之，可見縱有該現金支出傳票
    ，此亦係在原確定判決在99年10月13日判決前已存在，並非
    為再審聲請人所不知，並不具有「嶄新性」，且由該現金支
    出傳票形式上觀察，亦無顯然可認為足以動搖原有罪確定判
    決而具「顯然性」之情形，再審聲請人以此聲請再審，並無
    理由。」為由駁回其再審之聲請，此有本院100年聲再字第
    109號刑事裁定附卷可稽。聲請人本次再審聲請，又提出該
    紙「98年8月13日現金支出傳票（影本）」作為新證據聲請
    再審，顯係執同一原因更行聲請再審。依上開說明，即與刑
    事訴訟法第434條第2項之規定不符。聲請人本件聲請再審程
    序顯然違背規定，為不合法，自應予以駁回。
據上論斷，應依刑事訴訟法第433條，裁定如主文。
中    華    民    國   100    年    12    月    28    日
            刑事第六庭    審判長法  官  李  文  雄
                                法  官  王  邁  揚
                                法  官  蔡 王 金 全
上列正本證明與原本無異。
如不服本裁定，得於裁定送達後五日內向本院提出抗告狀(須附繕本)。
                                書記官  金  珍  華
中    華    民    國   100    年    12    月    28    日